【裁判字號】    90,交抗,505
【裁判日期】    901123
【裁判案由】    違反道路交通管理處罰條例
【裁判全文】
臺灣高等法院交通事件裁定                          九十年度交抗字第五五號
    抗  告  人
    即受處分人  甲○○
右抗告人因違反道路交通管理處罰條例案件，不服台灣基隆地方法院中華民國九十年
九月二十一日裁定（九十年度交聲字第三一號），提起抗告，本院裁定如左：
    主  文
抗告駁回。
    理  由
一、按駕駛汽車不遵守道路交通標誌、標線、號誌之指示者，處新臺幣（下同）九百
    元以上一千八百元以下罰鍰，並應記違規點數一點，道路交通管理處罰條例第六
    十條第二項第三款、第六十三條第一項第一款定有明文。
二、原裁定略以：本件抗告人即受處分人甲○○，於民國（下同）九十年一月三十一
    日下午三時五分許，駕駛ＧＰＨ─四○三號重機車，行經台北市○○○路與青島
    東路口，遇紅燈臨時停車，惟逾越停止線，而經警製單舉發，經原處分機關裁罰
    一千八百元，並記違規點數一點。而受處分人雖以其本來是黃燈，可以通過，但
    因為右巷有一台機車闖紅燈過來，故無法過去，而向後退回，其未注意有無超過
    停止線，縱逾臨停線亦不到一尺，而舉發員警連所在地均不清楚，其所製發之紅
    單異議人並未簽字，效力可疑等語，對原處分聲明異議。惟按「道路交通標誌、
    標線及號誌設置規則」第一百七十條第一項已規定停止線係用以指示行駛車輛停
    止之界線，車輛停止時，其前懸部分不得伸越該線，而本件證人即舉發警員李金
    增證稱當時受處分人停止處已超越停止線，將近行人穿越道等語，且受處分人於
    聲明異議狀中已自承逾越停止線，僅稱逾越不到一尺，足見證人舉發受處分人超
    越停止線停車，並無誤會。即使受處分人確係因突遇黃燈，而決定臨時停車，亦
    應退至停止線之後停車，否則既有逾越停止線停車之情形，仍難謂未違規。至於
    受處分人指稱警察當時舉發時態度不佳，無論是否屬實，均與受處分人有無違規
    行為無關。又受處分人聲請傳訊當時與其同時經取締之另一駕駛人鄭源彬，惟受
    處分人違規之事證至明，核無再傳訊上開證人之必要。綜上所述，原處分機關據
    以援引上開規定，裁罰受處分人一千八百元及記違規點數一點，並無不當。本件
    異議為無理由，應予駁回。
三、經核原審認事用法，洵無違誤。抗告人抗告意旨仍執在原審相同陳詞，而指摘原
    裁定不當，委無可採，抗告為無理由，應予駁回。
據上論斷，應依道路交通案件處理辦法第二十六條，刑事訴訟法第四百十二條，裁定
如主文。
中      華      民      國    九十      年     十一     月    二十三    日
                              台灣高等法院交通法庭
                                    審判長法  官  劉  景  星
                                          法  官  陳  博  志
                                          法  官  陳  志  洋
右正本證明與原本無異。
不得再抗告。
                                          書記官  蔡  佩  珊
中      華      民      國    九十      年     十一     月     二十八   日


司法院資訊處製作；財團法人民間司法改革基金會備份。
